【裁判字號】    96,交簡上,320
【裁判日期】    970507
【裁判案由】    過失傷害
【裁判全文】
臺灣高雄地方法院刑事判決           96年度交簡上字第320號
上  訴  人  臺灣高雄地方法院檢察署檢察官
被      告  甲○○
上列上訴人因被告過失傷害案件，不服本院交通法庭於中華民國
96 年9月29日以96年度交簡字第3209號所為之第一審刑事簡易判
決（聲請簡易判決處刑案號：臺灣高雄地方法院檢察署96年度偵
字第17183 號），提起上訴，本院管轄之第二審合議庭判決如下
：
    主  文
上訴駁回。
    事實及理由
一、證據能力部分
    被告以外之人於審判外之陳述，雖不符前4 條之規定，而經
    當事人於審判程序同意作為證據，法院審酌該言詞陳述或書
    面陳述作成時之情況，認為適當者，亦得作為證據，刑事訴
    訟法第159 條之5 第1 項定有明文。本件被告及檢察官對本
    院所引審判外陳述證據，均同意作為本案證據使用，本院審
    酌各該證據作成之情況，並無不法取供等非任意性事由，認
    為適當，爰依刑事訴訟法第159 條之5 第1 項作為本案證據
    使用。
二、本案經本院審理結果，認第一審簡易判決認事用法及量刑均
    無不當，應予維持，並引用第一審判決書記載之事實、證據
    及理由（如附件）。
三、上訴人即檢察官循告訴人之請求提起上訴，上訴意旨略以：
    被告逆向行駛，被害人見狀緊急煞車不及乃撞擊被告之自小
    客車而摔倒受傷，原審就此未加審酌，且認為雙方對賠償金
    額認知不同而未能達成和解，僅判處被告拘役25日，量刑過
    輕，顯有不當等語。經查：
(一)、告訴人丙○○於警詢及偵查中均證稱：我於96年3 月12日下
    午4 時23分許，騎乘車牌號碼H8T-33 9號重型機車，因被告
    駕駛車牌號碼6180-F B號自用小客車逆向行駛，我見狀緊急
    煞車而滑倒在地，並撞及被告所駕駛上開自用小客車之前方
    車牌等語（詳警卷第4 頁及偵卷第7 頁）等語，核與被告於
    警詢及偵查中之供述大致相符，則原審認定告訴人騎乘車牌
    號碼H8T-33 9號重型機車，因被告駕駛該自小客車逆向行駛
    ，見狀緊急煞車而滑倒在地，並撞及甲○○所駕駛上開自用
    小客車之前方車牌，核與與事證相符，則公訴人認原審漏未
    審酌被告逆向行駛，告訴人見狀緊急煞車不及乃撞擊被告之
    自小客車，尚有未洽。
(二)、按量刑輕重，係屬事實審法院得依職權自由裁量之事項，苟
    已斟酌刑法第57條各款所列情狀而未逾越法定刑度，不得遽
    指為違法（最高法院72年度台上字第6696號、75年度台上字
    第7033號判例意旨參照）。又在同一犯罪事實與情節，如別
    無其他加重或減輕之原因，下級審量定之刑，亦無過重或失
    輕之不當情形，則上級審法院對下級審法院之職權行使，原
    則上應予尊重（最高法院85年度台上字第2446號判決意旨可
    資參酌）。查原審認被告過失傷害犯行明確，審酌被告於有
    偵查犯罪權限之機關知悉本件犯罪之前，即主動向前往現場
    處理之警員表明其係肇事者其自首行為，減少檢警調查犯罪
    嫌疑人之耗費、被告之過失情節、告訴人所受傷害之程度、
    被告並無犯罪前科、坦承犯行，態度尚稱良好及被告有意與
    告訴人協調賠償事宜，惟因雙方對賠償金額認知不同而未能
    達成和解等一切情狀，依刑事訴訟法第449 條第1 項前段、
    第3 項、刑法第284 條第1 項前段、第62條前段、第41條第
    1 項，刑法施行法第1 條之1 規定、中華民國96年罪犯減刑
    條例第2 條第1 項第3 款、第4 條、第7 條予以論科，量處
    被告拘役50日，減為拘役25日，如易科罰金，以新臺幣1,
    000 元折算1 日，本院核其認事用法，並無違誤，量刑及諭
    知易科罰金之折算標準，均無裁量逾越或裁量濫用之違法。
    從而，檢察官依告訴人請求，以原審量刑過輕為由提起上訴
    ，為無理由，應予駁回。
據上論斷，應依刑事訴訟法第455 條之1 第1 項、第3 項、第36
8 條、第364 條，判決如主文。
本案經檢察官乙○○到庭執行職務。
中    華    民    國    97    年    5     月    7     日
                  交通法庭  審判長法  官  李代昌
                                  法  官  文昌
                                  法  官  梁淑美
以上正本證明與原本無異。
不得上訴。
中    華    民    國    97    年    5     月    7     日
                                  書記官  吳良美
附錄本案論罪科刑法條：
刑法第284 條第1 項
因過失傷害人者，處6 月以下有期徒刑、拘役或500 元以下罰金
，致重傷者，處1 年以下有期徒刑、拘役或500 元以下罰金。
附件：


司法院資訊處製作；財團法人民間司法改革基金會備份。
